臺灣新北地方法院民事裁定
111年度消債更字第17號
聲  請  人  陳彥銘  
代  理  人  許文哲律師（法扶律師）
上列當事人聲請消費者債務清理更生事件，本院裁定如下：
    主  文
聲請人應於本裁定送達之日起20日內補正如附件所示事項。
    理  由
一、按聲請更生或清算不合程式或不備其他要件者，法院應以裁
    定駁回之，但其情形可以補正者，法院應定期間先命補正，
    消費者債務清理條例第8條定有明文。
二、本件聲請人於民國110年10月7日具狀聲請前置調解，嗣因調
    解不成立，於111年1月5日另具狀聲請更生，有如附件所示
    事項應予補正，爰定期命補正，如逾期未補正，則駁回其聲
    請。
三、依消費者債務清理條例第8條但書，裁定如主文。
中　　華　　民　　國　　111 　年　　1 　　月　　19　　日
              民事第六庭    法  官  饒金鳳
以上正本證明與原本無異。
本裁定不得抗告。
中　　華　　民　　國　　111 　年　　1 　　月　　19　　日
                            書記官  賴麗莎
附件：
一、依消費者債務清理條例第6條，聲請更生或清算徵收聲請費
    新臺幣（下同）1,000元，請聲請人依法繳納清算聲請費1,0
    00元。
二、請預納郵務送達費3,060元，依聲請人陳報之債權人5人，連
    同聲請人，合計6人，暫以每人10份，每份51元計算：（5+1
    ）×51×10＝3,060元。
三、請補正釋明本件聲請理由：聲請人應詳實說明債務種類暨發
    生之原因、為何積欠債務、本件無法與最大債權人達成前置
    調解之詳細原因，有何不能清償債務之情事為何？
四、請補正提出聲請人最新全戶戶籍謄本（記事不得省略），並
    說明目前居住地為何？是否為新北市○○區○○路○段000號7樓
    之1房屋？如為租屋居住，請提出繳交房租之相關證明，並
    說明聲請人係與何人同住於該屋？是否得分擔家庭生活費用
    ？如無法分擔，亦請敘明原因理由。　　　　　　　
五、請補正說明聲請人有無領取社福補助津貼，如失業給付、身
    心障礙者生活補助、租屋津貼補助、低收入戶補助、疫情紓
    困補助等？如有，每月可請領之金額為何？並請提出相關證
    明文件，例如存摺內頁等據實向法院陳報。此外，聲請人自
    聲請更生前二年即自109年1月5日至今，有無接受家屬扶養
    或親友資助必要生活支出費用？如有，請敘明詳細情形（每
    月或每週、金額多寡及是否固定等），並請提出該名家屬或
    親友之聯絡方式（姓名、住址、電話）、聲請人接受資助之
    相關證明文件等據實向法院陳報。
六、請補正說明聲請人於聲請本件更生前二年之收入情形，即自
    109年1月5日起至111年1月4日之期間內含基本薪資、工資、
    佣金、獎金、津貼、年金、保險給付、租金收入、退休金或
    退休計畫收支款、政府補助金、分居或離婚贍養費或其他收
    入款項在內之所有收入情形，並提出相關收入證明文件釋明
    其說（例如薪資單、薪資轉帳存摺封面暨內頁等，勿僅提出
    國稅局綜合所得稅各類所得資料清單代替）；若為打零工或
    現金領取方式者，應說明歷次工作情形（包括工作內容、工
    作單位、地址、職稱、負責人姓名等），並提出薪資袋及雇
    主出具之員工在職薪資證明書、雇主聯絡電話等；如於某段
    期間內無收入，亦請陳報起迄時間。
七、請補正說明聲請人於聲請本件更生前二年之支出情形，即自
    109年1月5日起至111年1月4日期間內含伙食、衣服、教育、
    交通、醫療、稅賦開支、全民健保、勞保、農保、漁保、公
    保、學生平安保險或其他支出在內之所有必要支出數額，以
    及應分擔該扶養義務之人數暨債務人實際支出之扶養金額之
    所有支出情形為何？本件依財產及收入狀況報告書所載，聲
    請人聲請更生前二年收入總額為360,066元，惟聲請更生前
    二年必要支出總額為447,840元，顯已逾上述收入範圍，請
    聲請人詳細說明支出金錢之來源。
八、請補正說明聲請人目前之各項收入及工作情形（包括工作地
    點、工作單位名稱、工作內容、職稱、負責人姓名等），並
    提出最近6個月完整之薪資明細或轉帳存摺影本。如有其他
    兼職收入，亦應提出相關證明文件，例如薪資單、薪資轉帳
    存摺封面暨內頁等；若為打零工或現金領取方式者，亦應提
    出薪資袋及雇主出具之員工在職薪資證明書、雇主聯絡電話
    等，切勿省略、遺漏記載。並請提出最新勞工保險被保險人
    投保資料表暨明細（正本），且就勞工保險目前之投保情形
    為說明。本件依財產及收入狀況報告書所載，聲請人目前每
    月收入約為12,000元，惟每月支出為18,720元，顯已逾上述
    收入範圍，請聲請人詳細說明支出金錢之來源。
九、請補正說明聲請人於聲請狀內財產及收支狀況說明書內所載
    每月支出必要支出18,720元，是否仍係目前之支出情形？
一○、請陳報說明聲請人目前於日常生活或工作上所使用之交通
      工具為何？如係自有之汽機車，請提出汽機車行照影本並
      說明上開車輛之現值為何？如已報廢，亦請一併提出相關
      文件以資證明。
一一、請補正提出聲請人本人於各金融機構之存摺及證券存摺（
      集保存摺）完整影本（須附完整內頁資料並補登存摺至本
      裁定送達日之後）、及所有保險單（含以聲請人為要保人
      或受益人之人壽保單及儲蓄性、投資性保單），並敘明各
      保險契約有效期限、每期保費金額、有無曾以保單向保險
      公司借款，以及若終止該等保險契約，可領回之金額各為
      若干？暨提出繳交保費單據及保險契約影本。
一二、請補正說明聲請人尚有無包括土地、建築物、動產、銀行
      存款、股票、人壽保單、事業投資或其他資產在內之各類
      財產？又聲請人於聲請本件更生前二年，即自109年1月5
      日起迄今，期間內有無財產變動狀況？如有，應詳述其原
      因情事，據實向法院陳報。（亦即就上開財產之有償、無
      償（原始或繼受）取得、移轉予他人、變更或設定負擔等
      事實或法律行為致生得、喪、變更權利之情形）
一三、請補陳說明聲請人於聲請本件更生前二年即自109年1月5
      日起迄今，有無遭第三人強制執行扣薪？或聲請人名下財
      產有無涉訟或被扣押在案？如有，請陳報先前或目前繫屬
      中之訴訟或強制執行程序暨其繫屬法院、案號、股別及執
      行名義。
一四、請補正提出聲請人自本裁定送達日後之財團法人金融聯合
      徵信中心查詢當事人綜合信用報告回覆書（須含債務清理
      前置協商專用債權人清冊）、全國財產稅總歸戶財產查詢
      清單等正本到院。
一五、更生清償方案為更生程序得否進行之重要依據，請釋明聲
      請人若經法院裁定開始更生程序，將以何種經濟來源支應
      每月應繳金額及必要生活費用？又聲請人目前每月收入扣
      除生活必要支出後並無餘額，若經裁定開始更生程序，將
      如何支應更生清償方案之履行？